# Viviane Maria Peres Pedro

Cel. (12) 99703-5278 vivimpedro@gmail.com

linkedin.com/in/viviane-maria-peres-pedro-9584a4189

# Qualificações

Carreira sólida por 10 anos em áreas de Sistemas da Qualidade na indústria automobilística e aeronáutica.

Liderança nas atividades de auditorias internas, auditorias de fornecedores e parceiros.

Preparação e acompanhamento das auditorias de 3º parte e acompanhamento dos planos de ação para não conformidades em auditorias internas e externas.

Destaque na capacidade de trabalhar em atividades técnicas sendo cooperativa, criteriosa, exata, ponderada, meticulosa e paciente.

### Experiência profissional

Embraer S.A. - São José dos Campos/SP

Engenheira da Qualidade

de 04-2000 a 01-2006

Auditorias internas da Qualidade para manutenção do Sistema referente às normas AS9100.

Liderança na implementação do Sistema da Qualidade no site da Embraer em Melbourne, Australia.

Auditorias de Sistemas da Qualidade em parceiros (Sonaca - Bélgica, Gamesa - Espanha e Enaer - Chile) e em sites da Embraer (Faria Lima, Fort Lauderdale e Melbourne).

Atuação na preparação e acompanhamento das auditorias de 3ª parte para obtenção de certificação AS9100 pelo órgão certificador ABS QE.

Orientação e assistência na elaboração de Planos de Ação para não conformidades em auditorias internas e externas.

Acompanhamento de ações corretivas e preventivas.

#### Cummins Brasil Ltda. - Guarulhos/SP

Engenheira da Qualidade

de 06-1997 a 02-2000

Auditorias internas da Qualidade e de processos.

Análise de indicadores da Qualidade, coordenação de procedimentos da Qualidade e acompanhamento das atividades de certificação QS 9000, VDA e QOS.

Treinamento de práticas da Qualidade ministrado a 800 funcionários no Sistema Cummins de Produção (CPS).

#### Brazaço Mapri Ind. Metalúrgicas S.A. – São Paulo/SP

Engenheira da Qualidade

de 12-1996 a 06-1997

Atuação no Controle Estatístico do Processo (CEP).

#### Sachs Automotive Brasil Ltda. – São Bernardo do Campo/SP

Estágio em Engenharia de Processos

de 04-1995 a 12-1996

Atuação no Controle Estatístico do Processo – análise e treinamento. Implementação de instruções de preparação e trabalho na Produção. Programação em Controle Numérico Computadorizado - CNC.

### Formação Acadêmica

Especialização em Engenharia da Qualidade (PECE – USP, 2000 – Programa de Educação Continuada da Escola Politécnica da USP, São Paulo/SP)

Engenharia Mecânica Plena (FEI, 1996 – Faculdade de Engenharia Industrial, São Bernardo do Campo/SP)

## Competências

Idioma Inglês avançado

Informática Pacote Office (Word, Excel e Powerpoint)

# Cursos em Qualidade, Meio Ambiente e Saúde e Segurança

- Auditoria em Meio Ambiente (2004 São José dos Campos)
- Auditoria em Saúde e Segurança no Trabalho (2004 São José dos Campos)
- Formação de Auditores Internos de Gestão Integrada (NBR 15100:2002 x NBR ISO 14001:1996 x OHSAS 18001:1999) (Grifo Research Institute, 2004 São José dos Campos)
- ISO9000:2000 Transitional Training for Auditors (ATSG, 2002 São José dos Campos)
- Requirements SAE AS9100 rev. A sec 1 for QMS Auditors (ATSG, 2002 S.J. dos Campos)
- Especialização de Auditores em Auditoria de Segurança e Saúde no Trabalho conforme BS 8800, OHSAS 18001 e legislação brasileira pertinente (QSP, 2001 – São José dos Campos)
- AS 9100 ed. 1999 Application and Implementation (ATSG, 2000 São José dos Campos)
- Requisitos da SAE AS9100:1999 (ATSG, 2000 São José dos Campos)
- Interpretação DSO/FDIS 9001:2000 (ABS Quality Evaluations, 2000 São José dos Campos)
- Auditor Líder ISO9000 (MCG Qualidade, 1999 MCG Lorien/P-E Batalas Lead Auditor Training Course, São Paulo/SP)

### **Cursos extras**

- Supera, 2014
- Motores Eletrônicos (Cummins, 1998)
- Motores Diesel (lochpe-Maxion, 1995)
- Inglês avançado em curso de imersão na Inglaterra (Cicero Languages International, 1996, Tunbridge Wells/Inglaterra)

### **Outros**

- Aprimoramento das qualidades pessoais durante período de dedicação exclusiva à maternidade.
- Aquisição de conhecimentos específicos relativos à primeira infância dos dois filhos em área de educação para crianças especiais (Gastronomia, Autismo e Sexualidade, Kumon, Hanen e Son Rise).
- Habilidades desenvolvidas em Gerenciamento do "Projeto Família" estabelecimento de meta e prazos, controle de custos, contratação e treinamento de equipe multifuncional, motivação dos envolvidos, seleção de profissionais em diversas áreas de especialidades e acompanhamento da efetividade dos tratamentos.